臺灣高等法院臺中分院刑事判決　　　　　　　　　九十一年度上易字第一五二號
　　上　訴　人
　　即　被　告　丙○○
右上訴人因恐嚇案件，不服臺灣彰化地方法院九十一年度易字第二八二號中華民國九
十一年七月四日第一審判決（起訴案號：臺灣彰化地方法院檢察署九十一年度偵字第
一０六六號），提起上訴，本院判決如左：
    主      文
上訴駁回。
　　事      實
一、丙○○（原名賴雲玉）曾因放火燒燬建築物罪及妨害自由罪，經法院分別判處有
    期徒刑五年及九月，並定應執行刑五年六月確定。嗣經縮短刑期假釋出監，於民
    國（以下同）八十八年十月十六日假釋期滿未經撤銷視為執行完畢。詎其仍不知
    悔改，因其女友乙○○有意與其分手，丙○○遂於九十一年二月十七日十九時許
    ，駕車載汽油至彰化縣永靖鄉○○路○段二八七號乙○○住處外，撥打多通電話
    試圖與乙○○聯絡，惟乙○○拒不接聽，丙○○為迫使乙○○出門，先飲用一瓶
    半高梁酒後，藉著酒意，從其車內取出汽油，潑灑在乙○○之住家門前，以此加
    害生命、身體、財產之方式，致乙○○心生畏懼並致生危害於該處住戶之安全。
    嗣乙○○因聞到汽油味而打開房門查看，發現汽油已滲透至門內，繼而步出門外
    發現丙○○欲駕車離去，乃攔阻之並報警前來處理。
二、案經乙○○訴由彰化縣警察局員林分局報請台灣彰化地方法院檢察署檢察官偵查
    起訴。
    理      由
一、訊據上訴人即被告丙○○於警訊、偵查原審及本院審理中均坦承其於右揭時地，
    確曾喝酒後將汽油潑灑於告訴人家門前，雖辯稱略以：我當時酒醉，本是要想拿
    消毒藥劑倒在乙○○門口，讓她聞到味道出來查看，但錯拿成汽油瓶，才會把汽
    油倒在她家門口云云。然經查，前揭被告潑灑汽油及告訴人報警查獲之經過，業
    據告訴人乙○○到庭證述屬實，並有當時現場照片四張，及被告之車輛及查扣物
    品照片三張在卷可稽，足見該處汽油已滲入鐵捲門內之地板上。被告於被查獲後
    經警方對其作酒精濃度測試，測得其呼氣中酒精濃度高達每公升一點二一毫克，
    有測定單一紙在卷可稽，亦可知被告當時確曾飲用大量酒類，然姑不論其是否已
    達無法辨識出汽油桶及消毒藥劑之程度，被告欲將具有濃烈氣味且含有化學成分
    之液體，潑灑在告訴人家門前，客觀上亦足以使人心生畏懼，而危害該處住戶之
    生命、身體、財產，是縱其辯稱係誤拿汽油潑灑所致，仍無解於其恐嚇他人之主
    觀犯意。再查告訴人確因被告之前述行為，而心生畏懼，亦經告訴人於原審法院
    調查時證述明確。本件事證明確，被告犯行堪以認定。
二、核上訴人即被告丙○○所為，係犯刑法第三百零五條之恐嚇危害安全罪。又被告
    曾因放火燒燬建築物罪及妨害自由罪，經法院分別判處有期徒刑五年及九月，並
    定應執行刑五年六月確定。嗣經縮短刑期假釋出監，於八十八年十月十六日期滿
    未經撤銷假釋視為執行完畢，有台灣高等法院被告全國前案紀錄表在卷可稽，其
    於五年內復犯本件有期徒刑以上之罪，為累犯，應依法加重其刑。原審法院適用
    刑法第三百零五條、第四十七條，罰金罰鍰提高標準條例第一條前段之規定，並
    審酌被告以潑灑汽油為恐嚇手段，具有相當之威脅性，對於告訴人及其家人所造
    成之心理危害非輕，及前述被告否認犯意，犯後態度亦非良好等一切情狀，量處
    有期徒刑捌月之刑。並以扣案之汽油桶一個，被告雖自承為其所有，但供稱該汽
    油桶係公司為客戶保養機器需使用汽油之填裝容器，並非其潑灑於告訴人家門前
    所用之犯罪工具，其當天用以潑灑之容器為保特瓶，使用後已丟棄在現場，警方
    並未加以查扣等語，核與告訴人於原審法院調查時證稱被告公司確實會使用汽油
    保養機器等情相符，再查偵查卷所附之相片上顯示本件扣案之汽油桶外，另有二
    個保特瓶，應認被告此部分之供述尚屬有據，並無積極證據認扣案之汽油桶確係
    被告之犯罪工具，又被告於潑灑汽油恐嚇目的達成後，即坐在車內欲駕車離去，
    待告訴人及其家人攔阻後即不發一語候警前來等情，亦據告訴人於警訊中供述明
    確，故被告並未有使用打火機進一步放火恐嚇之行為，是該扣案打火機亦非本案
    犯罪工具，爰均不予宣告沒收，均附此敘明。認事用法俱無不合，量刑亦稱妥適
    ，被告上訴意旨否認犯罪，空言指摘原判決不當，並無可取，為無理由，應予駁
    回。
據上論結，應依刑事訴訟法第三百六十八條，判決如主文。
本案經檢察官甲○○到庭執行職務。
中      華      民      國　    九十一     年     九      月   二十五 　日
                                臺灣高等法院臺中分院刑事第四庭
                                　　　審判長法  官　洪　耀　宗
              　　　　　　法　官  蕭  錦  鍾
                                　　　　　　法　官　劉　登　俊
右正本證明與原本無異。
不得上訴。
　　　　　　　　　　　　　　　　　　　　　　書記官　林  水  濱
中      華      民      國　    九十一     年     九      月   二十五 　日
附錄：
刑法第三百零五條以加害生命、身體、自由、名譽、財產之事恐嚇他人，致生危害於
安全者，處二年以下有期徒刑、拘役或三百元以下罰金。
                                                                        Ｒ
